【裁判字號】    97,消債更,1449
【裁判日期】    980520
【裁判案由】    更生事件
【裁判全文】
臺灣板橋地方法院民事裁定         97年度消債更字第1449號
聲  請  人  甲○○
代  理  人  黃俊六律師
上列當事人聲請消費者債務清理事件，本院裁定如下：
    主  文
債務人甲○○自中華民國九十八年五月二十二日下午四時起開始
更生程序。
本件得由司法事務官進行更生程序。
    理  由
一、按法院開始更生程序之裁定，應載明其年、月、日、時，並
    即時發生效力，消費者債務清理條例第45條第1 項定有明文
    。
二、本件聲請意旨略以：聲請人因有不能清償債務情事，民國95
    年間依「中華民國銀行公會會員辦理消費金融案件無擔保債
    務協商機制」，與最大債權銀行中國信託銀行達成分期還款
    協議，同意自95年6 月起，分80期，利率9.88% ，每月償還
    新臺幣（下同）20,982元。惟因聲請人於96年11月起薪資減
    少，再加上家庭的費用繳交女兒鍾婉儀之學費，已無力清償
    ，沒辦法再繳下去，只好毀諾，係有不可歸責於己致履行顯
    有重大困難之事由，爰請求裁定准予更生等語。
三、經查，聲請人主張之上開事實，業據其提出債權人清冊、財
    產及收入狀況說明書、財團法人金融聯合徵信中心當事人綜
    合信用報告（已註記曾經參與銀行公會協商；目前狀態「毀
    諾」）、戶籍謄本、協議書、房屋租賃契約書影本、依協商
    繳款證明等為證。雖聲請人於消費者債務清理條例施行前，
    曾與各債權人就無擔保債權成立協商，約定自95年6 月起，
    分80期，按月償還20,982元，有協議書1 紙可憑。惟本件聲
    請人95、96年度之收入總額分別為340,407 元、262,600 元
    ，此有聲請人上開2 年度之財政部臺灣省北區國稅局95暨96
    年度綜合所得稅各類所得資料清單附卷足據，而依協商條件
    每月應繳金額即高達20,982元，1 年應繳納之金額即有251,
    784 元。而聲請人居住於臺北縣，依行政院主計處公佈之97
    年度臺灣省每人每月最低生活費用為9,829 元，聲請人95、
    96年度之收入於依協商履行後，所餘顯不足以維持生活必要
    支出及扶養費用，其履行自有重大困難，聲請人主張因不可
    歸責於己之事由，致履行原協商條件有重大困難，應堪採信
    。此外，本件又查無聲請人有消費者債務清理條例第6 條第
    3 項、第8 條或第46條各款所定駁回更生聲請之事由存在，
    是本件更生聲請，應屬有據，爰裁定如主文。
四、至於聲請人於更生程序開始後，應另提出足以為債權人會議
    可決或經法院認為公允之更生方案以供採擇，俾免更生程序
    進行至依消費者債務清理條例第61條規定應行清算之程度，
    附此敘明。
中    華    民    國    98    年    5     月    20    日
                    民事第二庭    法  官  鍾啟煌
上為正本係照原本作成
本件不得抗告
本裁定於民國98年5 月22日下午4 時公告
中    華    民    國    98    年    5     月    20    日
                                  書記官  張國仁


司法院資訊處製作；財團法人民間司法改革基金會備份。
